



# Córdoba, Argentina. eneasbaroni.com.ar linkedin.com/in/eneasbaroni/ github.com/eneasbaroni eneasbaroni@gmail.com +54 (351) 2110423

# **ACERCA DE MI**

Full Stack Developer (MERN stack), Arquitecto y Diseñador Gráfico.

+6 años de experiencia como Project Manager. Desarrollando, gestionando y supervisando proyectos de gran envergadura.

Actualmente estudiando programación con Python e incursionando en el mundo del Data Science.

Gran habilidad y manejo de herramientas informáticas, tanto software de programación, como así también programas avocados al diseño gráfico, desarrollo y diseño de arquitectura.

Experiencia respaldada con compromiso, motivación y dedicación. En constante búsqueda de desafíos que pongan a prueba los limites de mis conocimientos y creatividad.

# **EXPERIENCIA LABORAL**

## TUTOR DE PROGRAMACION BACKEND en CODERHOUSE

2023-Actualidad

## **RESPONSABILIDADES**

- Acompañar en el aprendizaje de los alumnos durante la cursada
- Corregir los trabajos prácticos.
- Dictado de clases complementarias.

## **DESARROLLADOR FULL STACK Freelance**

2021-Actualidad

#### **RESPONSABILIDADES**

- Diseño y desarrollo de sitios web, basados en React JS y Next JS
- Complementar los proyectos necesarios con Backend as a service.
- Presupuesto de proyectos.

Tecnologías Utilizadas:

HTML, CSS, SASS, JAVASCRIPT, REACT JS, NEXT JS, FIREBASE, NODE JS, EXPRESS, BOOTSTRAP, TAILWIND.

# PROJECT MANAGER en SIMSA Clima

2016-Actualidad

# RESPONSABILIDADES

- Diseño de proyectos de ingeniería termomecanica. Estableciendo los requerimientos de los mismos
- Computo de materiales y presupuesto.
- Gestión y desarrollo de proyectos. Definiendo los recursos necesarios, coordinando y/o supervisando los diferentes equipos que abarcan cada proyecto.

Tecnologías Utilizadas:

Autocad - Revit - Excel - Software de diseño termomecánico (Varios)

# PRINCIPALES LOGROS

- Optimización de tiempos de desarrollo mediante automatización de plantillas
- Optimización de tiempos de diseño mediante implementación de nuevas tecnologías y modalidades de usos

# **PROJECT DESIGNER** en Tesicom/Ingenieria Electrica SRL 2012-2016

# **RESPONSABILIDADES**

- Diseño de proyectos de ingeniería eléctrica, desarrollo de anteproyectos y cómputo de materiales necesarios para obras.
- Desarrollo de proyectos. Definiendo los recursos necesarios y elavorando gráfica técnica de diferentes niveles de detalle.
- Diseño de gráfica empresarial.
- Tecnologías Utilizadas:

Autocad - Revit - Excel - Illustrator - Photoshop

# **EDUCACIÓN**

## **PYTHON**

Instituto Coderhouse 2022-2022

## PROGRAMACION FULL STACK (MERN)

Instituto Coderhouse 2021-2022

#### **ROGRAMADOR WEB FULL STACK**

Argentina Programa - Gobierno de la Nación 2021-2022

## **ARQUITECTO**

Facultad de Arquitectura Urbanismo y Diseño UNC

2008-2018

# **DISEÑO GRAFICO - Nivel 1 y 2**

Aguas de la Cañada - Escuela de Diseño 2014-2015

# **HABILIDADES**

- Adaptabilidad
- Adobe Illustrator
- Adobe Photoshop

Aprendizaje Rápido

- Autocad
- Bootstrap
- Diseño Gráfico
- Diseño Web
- Express
- Gestión de Proyectos
- HTML / CSS
- JavaScript
- Metodologías Ágiles

- NextJS
- NodeJS
- Python
- Planificación
- ReactJS
- Resolución
- Trabajo en Equipo
- Tailwind
- Object-Oriented Programming (OOP)
- Scrum
- Sketchup
- SQL

# **IDIOMAS**

ESPAÑOL: Nativo

INGLES: Intermedio B1-B2